最  高  行  政  法  院  裁  定
110年度上字第638號
上  訴  人  天宥興業有限公司


代  表  人  林武松              
訴訟代理人  林尚瑜  律師
被 上訴 人  臺中市政府環境保護局

代  表  人  陳宏益              
訴訟代理人  張豐守  律師
上列當事人間採購事件，上訴人對於中華民國110年8月19日臺中
高等行政法院109年度訴字第240號判決，提起上訴，本院裁定如
下：
　　主  文
上訴駁回。
上訴審訴訟費用由上訴人負擔。
　　理  由
一、按對於高等行政法院判決之上訴，非以其違背法令為理由，
    不得為之，行政訴訟法第242條定有明文。依同法第243條第
    1項規定，判決不適用法規或適用不當者，為違背法令；而
    判決有同法條第2項所列各款情形之一者，為當然違背法令
    。是當事人對於高等行政法院判決上訴，如依行政訴訟法第
    243條第1項規定，以高等行政法院判決有不適用法規或適用
    不當為理由時，其上訴狀或理由書應有具體之指摘，並揭示
    該法規之條項或其內容；若係成文法以外之法則，應揭示該
    法則之旨趣；倘為司法院大法官解釋，則應揭示該解釋之字
    號或其內容。如以行政訴訟法第243條第2項所列各款情形為
    理由時，其上訴狀或理由書，應揭示合於該條項各款之事實
    。上訴狀或理由書如未依此項方法表明，或其所表明者與上
    開法條規定不合時，即難認為已對高等行政法院判決之違背
    法令有具體之指摘，其上訴自難認為合法。
二、緣上訴人參與被上訴人辦理「109年臺中市飛灰穩定化物清
    運及處理服務」之勞務採購（下稱系爭採購案）之投標，嗣
    被上訴人於民國109年2月7日開標，投標廠商計2家【即上訴
    人與吉衛股份有限公司（下稱吉衛公司）】，被上訴人進行
    投標廠商資格審查結果，認定上訴人資格審查不符合招標文
    件規定事項，判定為不合格，經當日辦理決標後，由被上訴
    人於109年2月10日以中市環秘字第1090012779號函（下稱原
    處分）通知上訴人其投標資格不符及109年2月7日審議決標
    內容（由吉衛公司得標）。上訴人循序提起行政訴訟，聲明
    ：「確認系爭採購案被上訴人認定上訴人投標廠商資格不符
    部分之原處分為違法」，經原判決駁回，上訴人遂提起本件
    上訴。
三、上訴主張略以：系爭採購案最終所認定上訴人投標資格不符之原處分，既經原判決認定：㈠上訴人於投標文件所附之第三成員永盛開發實業股份有限公司（下稱永盛公司）雖未出具投標須知所要求之具有一般事業廢棄物D-20類者之廢棄物處理許可證，但其於投標前請求釋疑時，已提出經基隆市政府同意處理一般事業廢棄物D-20類之許可文件，被上訴人卻仍認定上訴人此部分資格不符，應屬違誤；㈡被上訴人認定上訴人投標所附仲欽工程技術顧問有限公司（下稱仲欽公司）出具之水土保持技師簽證報告，不符投標須知第66點「合格立案之專業測量公司或技師事務所所出具之測量報告」，亦屬違法，核屬違法之行政處分，依行政程序法第111條第7款之規定，應屬無效之行政處分，原判決未據此判定原處分為違法，乃具不適用法規或適用不當之違法等語。
四、然原判決已論明：上訴人於投標文件所附之第三成員永盛公
    司雖未出具投標須知所要求之具有一般事業廢棄物D-20類者
    之廢棄物處理許可證，但其於投標前請求釋疑時，已提出經
    基隆市政府同意處理一般事業廢棄物D-20類之許可文件，被
    上訴人卻仍認定上訴人此部分資格不符，應屬違誤；另關於
    被上訴人認定上訴人所委託之仲欽公司、水土保持技師吳安
    欽，並非合格立案之專業測量公司或技師事務所乙節，投標
    須知第66點規定並未明確規定「專業測量公司」之要件及「
    技師」之種類，上訴人所委託之仲欽公司屬合法設立之工程
    技術顧問公司，依據工程技術顧問公司管理條例第4條規定
    係得經營測量之業務，應認符合投標須知第66點所規定「經
    合格立案之專業測量公司」，被上訴人認定上訴人所委託之
    仲欽公司並非合格立案之專業測量公司或技師事務所雖有違
    誤，惟仲欽公司所出具之水土保持技師簽證報告僅載「填方
    數量」84,220立方公尺，仍不符合投標須知第66點規定之「
    餘裕處理容量大(含)50,000立方公尺」，被上訴人以上訴人
    所提文件不符此項資格，仍屬有據。又上訴人是否有系爭採
    購案投標須知應提出而未提出投標廠商資格文件，而為不合
    格標之情事，自應以上訴人參與投標時所提出之投標文件內
    容加以審視，不得就上訴人於開標後始補正或補充之「非」
    投標文件內容來判斷其是否符合招標文件之規定；上訴人投
    標之報告文件中所載明之一般事業廢棄物處置場地點為基隆
    市○○區○○○段東勢下股小段57-1等26筆地號，然被上訴人審
    查時，發現基隆市政府於94年2月4日及97年7月16日核備永
    盛公司之廢棄物處理機構設置場（廠）地點為基隆市○○區○○
    ○段東勢下股小段57-2等13筆土地，從形式審查，二者確屬
    不同地號土地，故被上訴人認定二者屬不相同之土地及範圍
    ，而認為上訴人投標文件不符，並無違法。被上訴人最終認
    定上訴人所投標之文件經審查不合格，其理由雖有部分瑕疵
    ，但其結果並無違法。上訴人訴請確認系爭採購案被上訴人
    認定上訴人投標廠商資格不符之行政處分為違法，為無理由
    等得心證之理由。上訴意旨顯係對原判決內容有所誤解，並
    非具體表明原判決究竟有如何合於不適用法規或適用不當，
    或有行政訴訟法第243條第2項所列各款之情形，尚難認為已
    對原判決之如何違背法令有具體之指摘。依首開規定及說明
    ，應認其上訴為不合法。
五、據上論結，本件上訴為不合法。依行政訴訟法第249條第1項
    前段、第104條、民事訴訟法第95條、第78條，裁定如主文
    。
中　　華　　民　　國　　110 　年　　11　　月　　11 　 日
                    最高行政法院第三庭
                        審判長法官  帥　嘉　寶　
                              法官　鄭　小　康
                              法官　李　玉　卿
                              法官　洪　慕　芳
                              法官　林　玫　君

以  上  正  本  證  明  與  原  本  無  異
中　　華　　民　　國　　110 　年　　11　　月　　11 　 日
　　　　　　　　　　　　　　　書記官　徐  子  嵐